# 企业会计制度

提问人：wx_5fe9c80b199c 时间：2020-12-28 11:33:07
求助各位大神，求助陈版主@chenyiwei，企业会计制度没有被废止的原因？是否存在历史问题，导致企业会计制度不能被废除？企业会计制度可能何时被废除？谢谢各位帮忙

回答人：chenyiwei
《企业会计制度》尚未正式废止的原因，可能是各地推行新准则进度不一，目前仍有部分企业（主要是外商投资企业和民营企业，也有少部分国有企业）仍在执行该制度。因此目前还不能彻底将其废止。另外一个原因可能是该制度体系下的一些分行业会计核算办法（如经常被影视行业上市公司引用的《电影企业会计核算办法》）即使在新准则体系下也有一定的参考价值。